臺灣臺北地方法院刑事判決
111年度審交易字第363號
公  訴  人  臺灣臺北地方檢察署檢察官
被      告  劉政道



上列被告因過失傷害案件，經檢察官提起公訴（111年度偵字第1
0510號）後，被告於本院審理中就被訴事實為有罪之陳述，經檢
察官聲請改依協商程序而為判決，本院予以同意，判決如下：
    主      文
劉政道犯過失傷害罪，處罰金新臺幣捌仟元，如易服勞役，以新
臺幣壹仟元折算壹日，緩刑貳年，緩刑期間應給付告訴人張榮志
新臺幣陸仟元，付款方式如下：應自一一一年七月起，按月於每
月二十日給付新臺幣壹仟元，至清償完畢止，如有一期未給付，
視為全部到期，以上款項應匯至玉山銀行南勢角分行、戶名：張
榮志、帳號：0000-000-000000。
　　事實及理由
一、本件犯罪事實及證據，除引用附件檢察官起訴書之記載外，
    另據被告於本院審理時坦承犯行，核其自白，與起訴書所載
    事證相符，可認屬實，本案事證明確，被告犯行堪予認定，
    應依法論科。
二、論罪科刑：　
　  核被告所為，係犯刑法第284條前段過失傷害罪。依認罪協
    商結果分別判決如主文所示，並均諭知易服勞役之折算標準
    。
三、附記事項：　　
　  被告前未曾因故意犯罪受有期徒刑以上刑之宣告，有臺灣高
    等法院被告前案紀錄表一份在卷可稽，本院認經此偵、審程
    序及科刑宣告後，當知所警惕，無再犯之虞，所宣告之刑以
    暫不執行為適當，應依刑法第74條第1項第1款規定，併予緩
    刑諭知，以啟自新，並命被告向被害人給付如主文所示之金
    額，且此部分依同法第74條第4項之規定得為民事強制執行
    名義，又依同法第75條之1第1項第4款之規定，受緩刑之宣
    告而違反上開本院所定負擔情節重大，足認原宣告之緩刑難
    收其預期效果，而有執行刑罰之必要者，得撤銷其宣告，併
    為說明。
四、除有刑事訴訟法第455條之4第1項第1款於本訊問程序終結前
    ，被告撤銷協商合意或檢察官撤回協商聲請者；第2款被告
    協商之意思非出於自由意志者；第4款被告所犯之罪非第455
    條之2第1項所定得以協商判決者；第6款被告有其他較重之
    裁判上一罪之犯罪事實者；第7款法院認應諭知免刑或免訴
    、不受理者情形之一，及違反同條第2項「法院應於協商合
    意範圍內為判決；法院為協商判決所科之刑，以宣告緩刑或
    2年以下有期徒刑、拘役或罰金為限」之規定者外，檢察官
    與被告均不得上訴。如有前述得上訴之情形，得自收受判決
    送達之翌日起20日內，向本院提出上訴書狀，上訴於第二審
    法院，併予敘明。
據上論斷，應依刑事訴訟法第455條之2第1項、第455條之8、第4
54條、第455條，刑法第284條前段、第42條第3項、第74條第1項
第1款、第2項第3款，判決處刑如主文。
本案經檢察官吳文琦提起公訴、檢察官邱曉華到庭執行職務。
中    華    民    國    111   年     7    月     7    日
                  刑事第二十庭    法  官  洪英花
以上正本證明與原本無異。
不得上訴。
                                  書記官  洪啟瑞
中    華    民    國    111   年     7    月     7    日
附錄本案論罪科刑依據法條全文：
中華民國刑法第284條
因過失傷害人者，處一年以下有期徒刑、拘役或十萬元以下罰金
；致重傷者，處三年以下有期徒刑、拘役或三十萬元以下罰金。
附件：
臺灣臺北地方檢察署檢察官起訴書
                                    111年度偵字第10510號
　　被　　　告　劉政道　男　52歲（民國00年0月00日生）
　　　　　　　　　　　　住新北市○○區○○街00巷00號3樓
　　　　　　　　　　　　　之1
　　　　　　　　　　　　居新北市○○區○○街000號5樓
　　　　　　　　　　　　國民身分證統一編號：Z000000000號
上列被告因過失傷害案件，已經偵查終結，認應提起公訴，茲將
犯罪事實及證據並所犯法條分敘如下：
　　　　犯罪事實
一、劉政道於民國110年9月8日14時19分許，駕駛車牌號碼000-
　　00號營業小客車，沿新北市新店區新和街由西往東方向行駛
    ，途經永安街口欲左轉時，本應注意車前狀況及兩車並行之
    間隔，並隨時採取必要之安全措施，依當時情況，並無不能
    注意之情事，不慎上址路段左轉永安街時，撞擊沿永安街由
    北往南方向由張榮志所騎乘，在上址路口停等之車牌號碼00
    0-0000號普通重型機車右前側，張榮志於人車倒地後，因此
    受有左膝挫傷之傷害。
二、案經張榮志訴由新北市政府警察局新店分局報告偵辦。
　　　　證據並所犯法條
一、證據清單及待證事實
編號 證據名稱　　　 待證事實　　　　 1 告訴人張榮志之指訴 上揭犯罪事實全部。 2 被告劉政道之供述 1.供承於上揭時、地，駕車 　與告訴人所騎乘前揭普通重型機車碰撞之事實。 2.供承過失。 3 道路交通事故現場圖、 研判表、交通事故補充資料表、道路交通事故談話紀錄表、調查報告表（一）、（二）及事故現場查證查證照片22張、監視錄影像光碟1片 被告駕車在上址路口，撞擊 告訴人所騎乘前揭普通重型機車右前側，致告訴人人車倒地受有傷害之事實　　　　　　 4 診斷證明書乙紙1紙 告訴人因車禍受有如事實欄所述傷害之事實。 
二、核被告劉政道所為，係涉犯刑法第284條前段之過失傷害罪
    嫌。
三、依刑事訴訟法第251條第1項提起公訴。
　　此　致
臺灣臺北地方法院
中　　華　　民　　國　 111　　年　　4 　　月　　28　　日
                            檢  察  官　吳　文　琦
本件正本證明與原本無異
中　　華　　民　　國　 111　　年　　5 　　月　　11　　日
                            書　記　官  吳  青  蓉
附錄本案所犯法條全文
中華民國刑法第284條
因過失傷害人者，處 1 年以下有期徒刑、拘役或 10 萬元以下
罰金；致重傷者，處 3 年以下有期徒刑、拘役或 30 萬元以下
罰金。